【裁判字號】    95,抗,371
【裁判日期】    951220
【裁判案由】    確定訴訟費用額
【裁判全文】
臺灣高等法院臺南分院民事裁定  95年度抗字第371號
抗  告  人  蔡連舫即奕豐企業社
上列抗告人因與相對人甲○○等間請求返還股金等事件聲請確定
訴訟費用額，對於中華民國95年11月14日臺灣臺南地方法院95年
度聲字第1378號裁定，提起抗告，本院裁定如下：
    主  文
抗告駁回。
抗告訴訟費用由抗告人負擔。
    理  由
一、相對人於原審聲請意旨略以：相對人與抗告人間請求返還股
    金事件，已經原審92年度訴字第1020號、本院94年度上字第
    94號、最高法院95年度臺上字第2111號判決相對人勝訴確定
    ，並命抗告人負擔訴訟費用，為此乃檢付收據聲請確定訴訟
    費用額等語。經原審依職權調取上開訴訟卷證查核後，確定
    抗告人應負擔之訴訟費用額，為第一審裁判費新臺幣（下同
    ）55,001元、精會計師事務所查核費用100,000 元，合計
    155,001元，乃准相對人聲請，命抗告人負擔訴訟費用155,0
    01元，並加算自裁定送達抗告人翌日起算之法定遲延利息，
    經核於法並無不合。
二、抗告人抗告意旨略以：上揭訴訟費用額中之精會計師事務
    所查核費用100,000元部分，相對人於民國92年7月1 日，在
    原審審理92年度訴字第1020號返還股金事件時，曾當庭表示
    願負擔該查核費用，乃原裁定將之算入抗告人應負擔之訴訟
    費用額內，即有未當，爰提起抗告，求將超過55,001元部分
    廢棄云云。經查抗告意旨所指相對人願負擔查核費用乙情，
    固據提出上揭事件開庭之準備程序筆錄影本為證；惟按訴訟
    程序進行中如需為事實之鑑定，實務上類皆命由聲請鑑定之
    一造當事人，先行繳納該鑑定費用，聲請鑑定之一造當事人
    亦皆當庭表示願先負擔繳納鑑定費用，以利訴訟順利進行。
    然願先行繳納鑑定費用之一造當事人，並非即應負擔該鑑定
    費用之最終責任，仍應視該鑑定事件最終之判決結果，而定
    該鑑定費用負擔之誰屬。本件依該準備程序筆錄係記載相對
    人之訴訟代理人表示：這需要財產算清楚才能解散，請求由
    會計師查帳，相對人願負擔費用等語，自符上揭司法實務之
    實際運作情況，相對人之訴訟代理人為該筆錄之陳述，其真
    意應僅係為求財產清算清楚，使訴訟得以順利進行，故願暫
    行先為該會計查核鑑定費用之支出而已，而非表示縱未來訴
    訟勝訴時仍願負該鑑定費用之意。抗告人斷章取義，摘取該
    準備程序筆錄之片斷，即逕自擴大解釋為相對人願意負擔該
    查核費用之最終責任，而免抗告人之負擔，尚非有據，而無
    足取。綜上所述，該100,000 元之查核費用仍應由抗告人負
    擔，本件抗告為無理由，應予駁回。
三、據上論結，本件抗告為無理由，應依民事訴訟法第495條之1
    第1項、第449條第1項、第95條、第78條，裁定如主文。
中    華    民    國    95    年    12    月    20    日
                  民事第四庭  審判長法  官  王惠一
                                    法  官  蘇重信
                                    法  官  林永茂
上為正本係照原本作成。
不得再抗告。
中    華    民    國    95    年    12    月    20    日
                                    書記官  謝素嬿
                                               K


司法院資訊處製作；財團法人民間司法改革基金會備份。
